【裁判字號】    90,全聲,118
【裁判日期】    901206
【裁判案由】    
【裁判全文】
臺灣板橋地方法院民事裁定  九十年全聲字第一一八號
    聲  請  人  甲○○
    相  對  人  德寶國際電子有限公司
    法定代理人  王玲玲
右當事人間假扣押事件，債務人聲請撤銷假扣押，本院裁定如左：
    主      文
聲請駁回。
聲請程序費用由聲請人負擔。
    理      由
一、本件聲請意旨略以：相對人曾依鈞院以八十八年度裁全天字第二六一八號民事裁
    定主文所示，對聲請人實施假扣押，惟因聲請人已依鈞院該裁定主文所示，向鈞
    院提存所提存擔保金新台幣一百萬元，已足擔保相對人之全部請求，而相對人竟
    以完全相同之事由，欺瞞鈞院，再向鈞院聲請裁定准予假扣押，雖經鈞院以八十
    九年度裁全水字第四○四○號裁定，准相對人供擔保後對聲請人之財產實施假扣
    押，但經聲請人依法提出抗告後，由臺灣高等法院以八十九年度抗字第三八○四
    號民事裁定，廢棄該八十九年度裁全水字第四○四○號裁定，並駁回相對人在鈞
    院第二次假扣押之聲請，並因民事訴訟法第四百八十四條之規定不得再抗告而確
    定，故鈞院依據八十九年度裁全水字第四○四○號裁定所為之所有執行行為，均
    已因臺灣高等法院八十九年度抗字第三八○四號裁定而失其法律依據，再依強制
    執行法第一百三十二條之一規定：「假扣押、假處分或定暫時狀態之處分裁定經
    廢棄或變更已確定者，於其廢棄或變更之範圍內，執行法院得依聲請撤銷其已實
    施之執行處分。」聲請人依法聲請鈞院撤銷依前述裁定所為之所有執行行為，於
    法至為正當，提出鈞院八十九年度抗字第三八○四號民事裁定影本一件，聲請撤
    銷假扣押裁定。
二、按假扣押程序，係為債權人保全強制執行而設，而強制執行程序，係債權人本於
    勝訴確定終局判決，實現執行名義所載之債權為目的，故依民事訴訟法第五百三
    十條第一項規定，假扣押之原因消滅或其他命假扣押之情事變更者，債務人始得
    聲請撤銷假扣押裁定。該條所稱之「假扣押之原因消滅」者，係指債權人於聲請
    假扣押時，所主張之假扣押原因，已無日後不能強制執行或甚難執行之虞，或以
    應在外國為強制執行，現已得於國內強制執行等是；又該所謂之「命假扣押之情
    事變更」者，則指債權人依假扣押保全執行之請求已歸消滅，或經本案判決予以
    否認，或已喪失其請求假扣押之權利等情形而言（最高法院八十八年度台抗字第
    二一七號判決參照），經查：本件聲請人聲請撤銷之本院八十九年度裁全水字第
    四○四○號假扣押裁定，前經聲請人提起抗告，業經臺灣高等法院八十九年度抗
    字第三八○四號裁定廢棄原裁定，並駁回相對人在原法院之聲請，且依上開假扣
    押裁定所為之強制執行程序亦經本院予以撤銷，此有聲請人所提出之臺灣高等法
    院八十九年度抗字第三八○四號民事裁定影本一件為證，並經本院調閱上開卷宗
    查明屬實。是聲請人聲請撤銷之假扣押裁定，既經臺灣高等法院裁定廢棄原裁定
    ，其假扣押裁定所據之強制執行程序亦經本院予以撤銷，則聲請人再向本院聲請
    撤銷假扣押裁定，其假扣押裁定已因臺灣高等法院裁定廢棄原裁定而不存在，本
    院自無從再為撤銷。
三、本件聲請不合法，依民事訴訟法第九十五條、第七十八條規定裁定如主文。
中      華      民      國    九十      年     十二     月      六      日
                                    臺灣板橋地方法院民事第二庭
~B法      官  絲鈺雲
右為正本係照原本作成。
如對本裁定抗告須於裁定送達後十日內向本院提出抗告狀。
中      華      民      國    九十      年     十二     月      十三    日
~B法院書記官  王政煌


司法院資訊處製作；財團法人民間司法改革基金會備份。
